【裁判字號】    99,交聲,1527
【裁判日期】    991130
【裁判案由】    違反道路交通管理處罰條例聲明異議
【裁判全文】
臺灣臺北地方法院交通事件裁定        99年度交聲字第1527號
原處分機關  臺北市交通事件裁決所
異  議  人
即受處分人  翁泓祥
上列異議人即受處分人因違反道路交通管理處罰條例案件，對於
臺北市交通事件裁決所於中華民國99年9月8日所為之處分（原處
分案號：北市裁罰字第裁22-AR0000000號）聲明異議，本院裁定
如下：
    主  文
異議駁回。
    理  由
一、異議人即受處分人翁泓祥所有之車號0206-YB 之自小客車於
    民國99年6月19日晚間9時13分許，停放在劃設有紅色實線表
    示禁止臨時停車之臺北市大同區○○○路25巷46號路段，經
    臺北市政府警察局大同分局雙連派出所警員當場以拍照方式
    採證，並以異議人在禁止臨時停車處所停車，違反道路交通
    管理處罰條例第56條第1項第1款規定逕行舉發，及將舉發通
    知單送達異議人。異議人於應到案日期99年8月3日前向原處
    分機關提出申訴，嗣原處分機關函請舉發單位調查結果，仍
    認異議人確有前開違規行為，乃依上揭道路交通管理處罰條
    例第56條第1項第1款規定，於99年9月8日裁處受異議人罰鍰
    新臺幣（下同）900 元。異議人不服上開裁決，於未逾法定
    20日期限之99年9月8日向原處分機關為本件聲明異議。
二、異議意旨略以：採證照片上看不到有列管消防通道的字樣或
    立牌公告等等的措施，無法證明違規屬實，亦無盡到告知的
    責任。爰請求撤銷原處分云云。
三、按禁止臨時停車線為紅色實線，用以指示禁止臨時停車路段
    ，道路交通標誌標線號誌設置規則第169條第1項、第2 項定
    有明文。而設有禁止臨時停車標線處所不得臨時停車；禁止
    臨時停車處所不得停車，道路交通安全規則第111條第1項第
    3款、第112條第1項第1款亦定有明文。次按汽車駕駛人在禁
    止臨時停車處所停車者，處600元以上1,200元以下罰鍰；汽
    車駕駛人違規停車而駕駛人不在場，並經以科學儀器取得證
    據資料證明其行為違規，當場不能或不宜攔截製單舉發者，
    得逕行舉發處罰，道路交通管理處罰條例第56條第1項第1款
    、第7條之2第1項第7款、第2項第4款亦規定甚明。經查：
  (一)異議人所有之上開自有小客車，於上開時間停放在上開路段
    ，該路段並劃設有紅色實線表示禁止臨時停車等情，為異議
    人所不爭執，有異議人聲明異議狀、臺北市政府警察局99年
    6月29日北市警交大字第AR0000000號舉發違反道路交通管理
    事件通知書、臺北市交通事件裁決所99年9月8日北市裁罰字
    第裁22-AR0000000號裁決書、臺北市政府警察局大同分局99
    年8月17日北市警同分交字第09931680800號函及採證照片乙
    張在卷可稽（見本院卷第4頁、第6頁至7 頁、第10頁），此
    情應堪認定。
  (二)異議人雖辯稱：採證照片上看不到有列管消防通道的字樣或
    立牌公告等等的措施，無法證明違規屬實，亦無盡到告知的
    責任云云。惟按道路交通主管機關設置禁止臨時停車之紅色
    實線，並非僅止於以避免妨礙主要道路交通流量之順暢為其
    目的；主管機關更須於職權範圍內，考量當地地形、道路型
    態、交通狀況及若允許該處臨時停車是否將妨礙救護車、消
    防車等特種救援車輛之進出等因素，而設置適當之交通標線
    ，以確實保障用路人往來便利與安全。又據道路交通標誌標
    線號誌設置規則第168 條規定意旨，係於劃設有禁止停車線
    之左、右側道路範圍內均不得停車，此有交通部94年6 月21
    日交路字第0940006793號函示意旨附卷可資參照。本件舉發
    地點之臺北市大同區○○○路25巷，經向臺北市政府警察局
    大同分局函詢結果，其自95年6 月26日起即屬臺北市政府列
    管之雙邊劃設紅線之消防通道，該巷地上復有標示消防通道
    之字樣，有臺北市政府警察局大同分局99年9 月16日北市警
    同分交字第09932029400 號函及同年11月11日北市警同分交
    字第09932450600號函、現場照片4張、臺北市政府消防局95
    年6月26日北市消救字第09532476900號函及該函所附臺北市
    政府21處新增劃設消防通道共識路段（含6 處變更劃設禁停
    紅線範圍）清冊（見本院卷第11頁、第13至14頁、第17頁、
    第20至21頁）在卷可稽，是異議人既對其於上揭時、地臨時
    停車之事實並不爭執，且該路段確屬劃設有紅色實線及標示
    消防通道字樣之禁止臨時停車消防通道，則異議人上開所辯
    尚屬卸責之詞，洵不足採。
五、綜上所述，異議人所有上開車輛確有於上開時間，停放於劃
    設有紅色實線表示禁止臨時停車之上開路段，則原處分機關
    依道路交通管理處罰條例第56條第1項第1款、違反道路交通
    管理事件統一裁罰基準表基準及處理細則之規定，裁處受處
    分人罰鍰900 元，核無違誤，是本件異議為無理由，應予駁
    回。
據上論斷，應依道路交通事件處理辦法第18條，裁定如主文。
中    華    民    國    99    年    11    月    30    日
                        交通法庭  法  官  賴武志
上正本證明與原本無異。
如不服本裁定，應於裁定送達後5 日內向本院提出抗告狀。
                                  書記官  劉麗英
中    華    民    國    99    年    11    月    30    日

司法院資訊處製作；財團法人民間司法改革基金會備份。
